【裁判字號】    96,訴,1315
【裁判日期】    970110
【裁判案由】    違反毒品危害防制條例
【裁判全文】
臺灣屏東地方法院刑事判決              96年度訴字第1315號
公  訴  人  臺灣屏東地方法院檢察署檢察官
被      告  乙○○
上列被告因違反毒品危害防制條例案件，經檢察官提起公訴（96
年度毒偵字第2050號），被告於準備程序中就被訴事實為有罪之
陳述，經本院合議庭裁定改以簡式審判程序審理，判決如下：
    主  文
乙○○施用第一級毒品，累犯，處有期徒刑壹年肆月，扣案如附
表編號一所示之物沒收銷燬、如附表編號三所示之物沒收；又施
用第二級毒品，累犯，處有期徒刑拾月，扣案如附表編號二所示
之物沒收銷燬、如附表編號三所示之物沒收。應執行有期徒刑貳
年壹月，扣案如附表編號一、二所示之物均沒收銷燬、如附表編
號三所示之物沒收。
    犯  罪  事  實
一、乙○○前於民國89年間因恐嚇取財案件，經臺灣高等法院高
    雄分院以93年度上易字第65號判決判處有期徒刑3 月確定；
    又於90、91年間，因違反毒品危害防制條例、過失致死等案
    件，分別經臺灣高雄地方法院以90年度易字第3051號判決判
    處有期徒刑10月、經臺灣高等法院臺南分院以91年度交上易
    字第749 號判決判處有期徒刑10月，及經臺灣高雄地方法院
    以91年度訴字第1344號判決判處有期徒刑1 年確定，3 案並
    經臺灣高等法院臺南分院裁定定其應執行之刑為有期徒刑2
    年6 月確定；於91年間另因贓物案件，經本院以91年度易字
    第982 號判決判處有期徒刑6 月確定，而與前開有期徒刑3
    月、2 年6 月接續執行，嗣於94年6 月17日因縮短刑期假釋
    出獄，所餘刑期付保護管束，而於94年12月30日保護管束期
    滿，未經撤銷假釋，所餘刑期以已執行完畢論。
二、乙○○於88年間因施用毒品案件，經臺灣臺南地方法院裁定
    送觀察、勒戒後，因認有繼續施用毒品之傾向，再經該院以
    88年度毒聲字第684 號裁定令入戒治處所施以強制戒治1 年
    ，嗣經該院裁定停止戒治出所，於89年3 月1 日執行完畢；
    又於90年間因施用毒品案件，經臺灣高雄地方法院以90年度
    毒聲字第2632號裁定令入戒治處所施以強制戒治1 年，嗣經
    該院裁定停止戒治出所，於92年1 月7 日執行完畢。詎乙○
    ○不知戒絕，竟於上開強制戒治執行完畢後5 年內，復基於
    施用第一級毒品之犯意，於96年10月11日19時許，在其位於
    屏東縣竹田鄉○○村○○路120 巷4 號之住處內，以將海洛
    因摻入香煙內點燃吸食之方式，施用第一級毒品海洛因1 次
    ；乙○○另基於施用第二級毒品之犯意，於同日20時許，在
    其上址住處內，以將甲基安非他命置入玻璃球管吸食器內加
    熱燒烤，再吸食其霧化氣體之方式，施用第二級毒品甲基安
    非他命1 次。嗣於同日21時30分許，乙○○前往屏東縣萬丹
    鄉○○路51-43 號「夏威夷汽車旅館」210 號尋找友人時，
    還警執行臨檢勤務，經警徵得其同意後執行搜索，自其背包
    扣得第一級毒品海洛因11包（合計淨重16.11 公克、空包裝
    總重3.47公克）、第二級毒品甲基安非他命2 包（毛重共
    2.2 公克），並自其所駕駛之車牌號碼CL-2730 號自用小客
    車內扣得其所有、供購買持有毒品所用之電子磅秤1 台而查
    獲。
三、案經屏東縣警察局屏東分局報告臺灣屏東地方法院檢察署檢
    察官偵查起訴。
    理  由
一、本件被告乙○○所犯係死刑、無期徒刑或最輕本刑為3 年以
    上有期徒刑或高等法院管轄第一審案件以外之罪，其於準備
    程序期日就被訴事實為有罪之陳述，經本院告知簡式審判程
    式之旨，並聽取公訴人及被告之意見後，經合議庭依刑事訴
    訟法第273 條之1 第1 項規定，裁定由受命法官獨任進行簡
    式審判程序，是依刑事訴訟法第273 條之2 規定，本件之證
    據調查，不受同法第159 條第1 項、第161 條之2 、第161
    條之3 、第163 條之1 及第164 條至第170 條規定之限制，
    合先敘明。
二、前揭犯罪事實，業據被告乙○○迭於警詢、偵訊及本院審理
    中坦承不諱，且其於96年10月12日1 時許經警採尿送驗，檢
    驗結果確呈嗎啡（即海洛因代謝物）及甲基安非他命陽性反
    應，此有正修科技大學超微量研究科技中心檢驗報告、屏東
    縣警察局屏東分局（建國所）毒品案件涉嫌人尿液採證編號
    姓名對照表各1 紙附卷為憑，並有扣案第一級毒品海洛因11
    包（合計淨重16.11 公克、空包裝總重3.47公克）、第二級
    毒品甲基安非他命2 包（毛重共2.2 公克），及電子磅秤1
    台可佐；且被告自承其用以施用毒品之扣案海洛因11包、甲
    基安非他命2 包，經檢驗結果分別呈第一級毒品海洛因、第
    二級毒品甲基安非他命反應，亦有法務部調查局96年11月10
    日調科壹字第09623077150 號鑑定書、屏東分局（建國所）
    查獲涉嫌毒品危害防制條例罪查獲毒品初步檢驗報告表各1
    紙在卷可參，足證被告上開自白與事實相符。又被告前於88
    年間因施用毒品案件，經臺灣臺南地方法院裁定送觀察、勒
    戒後，因認有繼續施用毒品之傾向，再經該院以88年度毒聲
    字第684 號裁定令入戒治處所施以強制戒治1 年，嗣經該院
    裁定停止戒治出所，於89年3 月1 日執行完畢；又於90年間
    因施用毒品案件，經臺灣高雄地方法院以90年度毒聲字第
    2632號裁定令入戒治處所施以強制戒治1 年，嗣經該院裁定
    停止戒治出所，於92年1 月7 日執行完畢，有臺灣高等法院
    被告前案紀錄表、臺灣屏東地方法院檢察署刑案資料查註紀
    錄表暨全國施用毒品案件紀錄表及前開不起訴處分書各1 份
    在卷可稽。是被告於強制戒治執行完畢後，5 年以內再犯本
    件施用第一、二級毒品之事證明確，被告犯行均堪認定。
三、查海洛因、甲基安非他命分別係毒品危害防制條例第2 條第
    2 項第1 款、第2 款所稱之第一級、第二級毒品，不得持有
    及施用，是核被告所為，係犯毒品危害防制條例第10條第1
    項、第2 項之施用第一級、第二級毒品罪。其施用前後持有
    第一、二級毒品之低度行為，應各為其施用之高度行為所吸
    收，均不另論罪。被告所犯前開2 罪，犯意各別、行為互殊
    ，應予分論併罰。被告前於89年間因恐嚇取財案件，經臺灣
    高等法院高雄分院以93年度上易字第65號判決判處有期徒刑
    3 月確定；又於90、91年間，因違反毒品危害防制條例、過
    失致死等案件，分別經臺灣高雄地方法院以90年度易字第
    3051號判決判處有期徒刑10月、經臺灣高等法院臺南分院以
    91年度交上易字第749 號判決判處有期徒刑10月，及經臺灣
    高雄地方法院以91年度訴字第1344號判決判處有期徒刑1 年
    確定，3 案並經臺灣高等法院臺南分院裁定定其應執行之刑
    為有期徒刑2 年6 月確定；於91年間另因贓物案件，經本院
    以91年度易字第982 號判決判處有期徒刑6 月確定，而與前
    開有期徒刑3 月、2 年6 月接續執行，嗣於94年6 月17日因
    縮短刑期假釋出獄，所餘刑期付保護管束，而於94年12月30
    日保護管束期滿，未經撤銷假釋，所餘刑期以已執行完畢論
    ，有臺灣高等法院被告前案紀錄表1 份為憑，其於有期徒刑
    執行完畢後，5 年以內故意再犯本件有期徒刑以上之2 罪，
    均為累犯，應分別依刑法第47條第1 項規定加重其刑。爰審
    酌被告素行不佳，前經多次觀察、勒戒及強制戒治（見卷附
    臺灣高等法院被告前案紀錄表），竟仍未戒除施用毒品之惡
    習，復施用第一、二級毒品，戕害身心甚鉅，惟念其施用毒
    品乃戕害自己之健康，尚未危及他人，且犯後坦承犯行之態
    度等一切情狀，分別量處如主文所示之刑，並定其應執行之
    刑。至扣案海洛因11包、甲基安非他命2 包分別為查獲扣案
    之第一級、第二級毒品，已如前述，應一併依毒品危害防制
    條例第18條第1 項前段規定諭知沒收銷燬之；又扣案電子磅
    秤1 台，為被告所有供其購買持有毒品所用之物，業據被告
    供承在卷，應依刑法第38條第1 項第2 款之規定沒收之；另
    被告為警查獲時雖並扣得被告所有之現金新臺幣56,600元，
    惟並無證據證明該扣案現金與本件被告犯行有何關係，爰不
    予論知沒收，附此敘明。
據上論斷，應依刑事訴訟法第273 條之1 第1 項、第299 條第1
項前段，毒品危害防制條例第10條第1 項、第2 項、第18條第1
項前段，刑法第11條、第47條第1 項、第38條第1 項第2 款、第
51條第5 款，判決如主文。
本案經檢察官甲○○到庭執行職務。
中    華    民    國    97    年    1     月    10    日
                      刑事第五庭   法  官  李宜娟
以上正本證明與原本無異。
如不服本判決應於收受本判決送達後10日內向本院提出上訴書狀
，其未敘述上訴理由者，應於上訴期間屆滿後20日內向本院補提
理由書狀（均須按他造當事人之人數附繕本）「切勿逕送上級法
院」
中    華    民    國    97    年    1     月    10    日
                                   書記官  孫秀桃
附表：
┌──┬──────────┬─────────────┐
│編號│    品      名      │      數        量        │
├──┼──────────┼─────────────┤
│ 一 │第一級毒品海洛因    │11包（合計淨重16.11 公克、│
│    │                    │空包裝總重3.47公克）      │
├──┼──────────┼─────────────┤
│ 二 │第二級毒品甲基安非他│2 包（毛重共2.2 公克）    │
│    │命                  │                          │
├──┼──────────┼─────────────┤
│ 三 │電子磅秤            │1 台                      │
└──┴──────────┴─────────────┘
附錄本案論罪科刑法條
毒品危害防制條例第10條：
施用第一級毒品者，處6月以上5年以下有期徒刑。
施用第二級毒品者，處3年以下有期徒刑。


司法院資訊處製作；財團法人民間司法改革基金會備份。
